Inventaris van de kopieën der Doop-, Trouw- en Begraafboeken (DTB) van Brandwijk
Nationaal Archief, Den Haag
DTB kopie Zuid-Holland; Brandwijk
DTB Brandwijk
0 0
GEDTBZH027
0,2 meter; 10 inventarisnummers
Gescande fotokopieën van normale geschreven en gedrukte teksten. De Nederlandstalige stukken van vóór ca. 1700 zijn geschreven in het gotische cursiefschrift, met name in de oud-Hollandse klerkencursief.
Nationaal Archief, Den Haag
Nederduits gereformeerde gemeente te Brandwijk
Rooms-katholieke parochie te Brandwijk
Ambachtsbestuur ("gerecht", "burgemeesters", "Wet", "schepenen", "commissarissen", gequalificeerden) van Brandwijk
Burgerlijke Stand van de gemeente Brandwijk
De doopregisters bevatten naast de doopdatum de volledige namen van de ouders en de voornaam van het gedoopte kind. Daarnaast worden soms ook de doopgetuigen en / of peetouders genoemd. De trouwregisters bevatten naast de datum van (onder)trouw de namen van bruidegom en bruid. Daarnaast treft men dikwijls aanvullende gegevens aan, zoals plaats van herkomst, woonadres, de vermelding dat de persoon weduwnaar of weduwe is en eventueel de naam van de vorige partner. Wanneer de partners uit verschillende plaatsen afkomstig zijn of elders trouwen, vindt men ook gegevens omtrent afgegeven attestaties van de huwelijksafkondigingen. De begraafregisters bevatten op datum van aangifte de naam van de begraven persoon. In enkele gevallen wordt ook de datum van overlijden gegeven. Bij (minderjarige) kinderen wordt meestal de naam van de vader vermeld; bij vrouwen en weduwen soms de naam van de echtgenoot. Aanvullende gegevens over de begraafplaats en het luiden van de klok komen zelden voor.
Archiefvorming
Geschiedenis van het archiefbeheer
De verwerving van het archief
3.04
Aanwijzingen voor de gebruiker
Openbaarheidsbeperkingen
Volledig openbaar
De collectie is een duplicaat van een archief in eigen beheer.
Materiële beperkingen
Aanvraaginstructie
Van de documenten die in deze archiefinventaris zijn beschreven, kunnen de originelen niet geraadpleegd worden. Deze zijn overgedragen aan het gemeentebestuur van de gemeente vanwaar ze afkomstig zijn, ter opneming en bewaring in de gemeentelijke archiefbewaarplaats.
Verwant materiaal
Beschikbaarheid van kopieën
Beschrijving van de series en archiefbestanddelen
- BRANDWIJK (DTB)
  Originelen berusten bij het Regionaal Historisch Centrum/ Stadsarchief Dordrecht
  - ALGEMEEN, A.
    - GEREFORMEERD, a.
      - Doopboeken., 1702-1812.; 1-2; 2 delen
        - 1702 maart 5-1760., 1
          Vooraf gaat een predikantslijst
          Aanvraagbaar
        - 1761-1812 februari 9., 2
          Vooraf gaat een predikantslijst.
      - Trouwboek., 1702 september 21-1811 april 22.; 3; 1 deel
      - Registers van ontvangst van het verschuldigde kerkrecht voor het begraven in de kerk of op het kerkhof, 1740-1800; 4-5; 2 delen
        - 1740 juli 20-1779 october 13, 4
        - 1779 december 10 - 1800 september 4., 5
          Achterin een lijst van de eigenaars de rstoelen in de kerk,; vervolgens aantekning van de beloning welke meester Gelderblom toekomt voor het lichten van zerken, het maken van graven en het luiden; ten slotte nog enige namen van begravenen met aantekening van het verschuldigde kerkerecht. 1711, 1773 en 1779
      - Aantekening van de namen der begravenen, 1800-1810.; 5A; 1 deeltje
      - Lijst van personen in de kerk of op het kerkhof begraven, 1784.; 5B; 1 stuk
  - Brandwijk en Gijbeland, B.
    - GERECHT, a.
      - Huwelijksproclamaties en enkele andere stukken betreffende huwelijken., 1806 januari 31-1810 december 28.; 5C; 1 omslag
    - GEQUALIFICEERDEN, b.
      - Overlijdensregister., 1811 maart-november.; 6; 1 deel
      - Lijst van aangegeven lijken, 1806-1811.; 7; 1 stuk
      - Biljetten van aangifte van overlijden, 1806 januari 16-1811 november 24.; 8; 1 omslag